臺灣宜蘭地方法院民事裁定　　　　　　　99年度監宣字第79號
聲　請　人　鐘鈺雯
送達代收人　黃孟玉
上列聲請人聲請監護宣告事件，本院裁定如下：
    主  文
宣告趙華興（男，民國○○○年○月○日生，身分證統一編號：
Ｚ000000000，住宜蘭縣礁溪鄉○○村○鄰○○○路一一七巷十八
號）為受監護宣告之人。
選定鐘鈺雯（女，民國○○○年○○月○日生，身分證統一編號
：Ｚ000000000）為受監護宣告之人趙華興（男，民國○○○年○
月○日生，身分證統一編號：Ｚ000000000，住宜蘭縣礁溪鄉○○
村○鄰○○○路一一七巷十八號）之監護人。
指定游麗卿（女，民國○○年○月○○日生，身分證統一編號：
Ｚ000000000）為會同開具財產清冊之人。
聲請程序費用新臺幣壹仟元由受監護宣告之人負擔。
    理  由
一、聲請意旨略以：應受監護宣告之人趙華興（男，民國○○○
    年○月○日生，身分證統一編號：Ｚ000000000，住宜蘭縣礁
    溪鄉○○村○鄰○○○路一一七巷十八號）於民國九十九年
    三月十五日因車禍受傷後，延醫診治仍不見起色，現已達不
    能為意思表示或受意思表示及不能辨識其意思表示之效果之
    程度。聲請人鐘鈺雯為應受監護宣告之人趙華興之妻，爰依
    民法第十四條第一項聲請准予宣告趙華興為受監護宣告之人
    ，並為維護應受監護宣告之人趙華興之各項權益，爰請併予
    選定聲請人鐘鈺雯為應受監護宣告之人趙華興之監護人，且
    指定聲請人之母游麗卿為會同開具財產清冊之人等語。並提
    出戶籍謄本及中華民國身心障礙手冊等件在卷為證。
二、按對於因精神障礙或其他心智缺陷，致不能為意思表示或受
    意思表示，或不能辨識其意思表示之效果者，法院得因本人
    、配偶、四親等內之親屬、最近一年有同居事實之其他親屬
    、檢察官、主管機關或社會福利機構之聲請，為監護之宣告
    。民法第十四條第一項定有明文。
三、本院審驗應受監護宣告之人趙華興之心神狀況，並採用行政
    院國軍退除役官兵輔導委員會員山榮民醫院九十九年十二月
    十六日員醫醫字第０九九０００六七八一號函覆，由該院精
    神科醫師謝青宙醫師製作之精神鑑定報告書所載：(一)應受監
    護宣告之人趙華興於九十九年三月十五日騎乘機車發生交通
    意外後，先經陽明大學附設醫院治療，再於同年月十八日轉
    送林口長庚醫院，呈現意識昏迷狀態，長庚醫院並開立重大
    傷病證明及極重度等級之植物人殘障手冊，同年五月三日自
    林口長庚醫院出院並住進本院護理之家迄今，均呈現嚴重失
    智及植物人狀態；(二)應受監護宣告之人臥床，日常生活無法
    自理，需以管灌飲食，大小便失禁，表情漠然，無法言語、
    表達或與外界進行有意義之溝通；(三)應受監護宣告之人於心
    理衡鑑時無法表達與回應，依臨床失智症量表及診斷為極重
    度失智症，不能為意思表示，無足夠能力處理其法律上之事
    務等情，認應受監護宣告之人趙華興已因心智缺陷而不能為
    意思表示或受意思表示，亦不能辨識其意思表示之效果，爰
    依首揭法條規定，宣告趙華興為受監護宣告之人。
四、次按，受監護宣告之人應置監護人。法院為監護之宣告時，
    應依職權就配偶、四親等內之親屬、最近一年有同居事實之
    其他親屬、主管機關、社會福利機構或其他適當之人選定一
    人或數人為監護人，並同時指定會同開具財產清冊之人。法
    院為前項選定及指定前，得命主管機關或社會福利機構進行
    訪視，提出調查報告及建議。監護之聲請人或利害關係人亦
    得提出相關資料或證據，供法院斟酌。法院選定監護人時，
    應依受監護宣告之人之最佳利益，優先考量受監護宣告之人
    之意見，審酌一切情狀，並注意下列事項：(一)受監護宣告之
    人之身心狀態與生活及財產狀況；(二)受監護宣告之人與其配
    偶、子女或其他共同生活之人間之情感狀況；(三)監護人之職
    業、經歷、意見及其與受監護宣告之人之利害關係；(四)法人
    為監護人時，其事業之種類與內容，法人及其代表人與受監
    護宣告之人之利害關係。民法第一千一百十條、第一千一百
    十一條、第一千一百十一條之一分別定有明文。
五、查聲請人即受監護宣告之人趙華興之妻鐘鈺雯已陳明願任受
    監護宣告之人趙華興之監護人，本院亦認聲請人鐘鈺雯為受
    監護宣告之人趙華興之妻，具監護其夫趙華興之意願與能力
    ，當認其可為受監護宣告之人趙華興之利益全力監護，由其
    擔任受監護宣告之人之監護人，自當合於受監護宣告之人之
    最佳利益。至游麗卿為聲請人之母，指定其為會同開具財產
    清冊之人，亦認其可維護受監護宣告之人趙華興之最佳利益
    並確實執行會同開具財產清冊之責。秉此，本院基於受監護
    宣告之人趙華興之最佳利益，復查無不宜由聲請人鐘鈺雯監
    護受監護宣告之人趙華興及由游麗卿擔任會同開具財產清冊
    之人之法定事由，爰依法併予選定聲請人鐘鈺雯擔任受監護
    宣告之人趙華興之監護人，並指定游麗卿為會同開具財產清
    冊之人如主文。
六、依民事訴訟法第六百零八條第一項，裁定如主文。
中    華    民    國   100    年    1     月    4     日
                     臺灣宜蘭地方法院家事法庭
                           法  官  陳嘉年
以上正本與原本無異。
本裁定監護宣告部分不得抗告；如不服本裁定關於選定監護人及
指定會同開具財產清冊之人等部分，應於裁定送達後10日內向本
院提出抗告狀（應附繕本）。
中    華     民    國   100    年    1     月    4     日
                            書記官  林家妮